【裁判字號】    89,毒抗,295
【裁判日期】    891016
【裁判案由】    聲請強制戒治
【裁判全文】
臺灣高等法院高雄分院刑事裁定                    八十九年度毒抗字第二九五號
    抗  告  人
    即  被  告  甲○○
右列抗告人因違反毒品危害防制條例案件，不服臺灣高雄地方法院中華民國八十九年
九月四日裁定（八十九年度毒聲字第六九八二號），提起抗告，本院裁定如左：
    主  文
抗告駁回。
    理  由
一、原裁定意旨略以：被告甲○○前因施用第二級毒品案件，經觀察、勒戒後，認無
    繼續施用毒品之傾向，經臺灣高雄地方法院檢察署檢察官於民國八十七年十二月
    八日，以八十七年度偵字第二七五八四號不起訴處分確定及台灣高雄地方法院於
    八十八年一月十四日，以八十七年度易緝字第四五一號判決免刑確定在案。被告
    復基於概括犯意，自八十八年三月間某日起，迄八十九年元月三十一日五時十分
    許前約二十四小時內某時止，連續在其高雄縣大寮鄉○○村○○路五巷五號住處
    等處，施用第二級毒品安非他命，經依臺灣高雄地方法院八十九年度毒聲字第三
    二五九號裁定送臺灣高雄看守所附設勒戒處所觀察、勒戒後，認有繼續施用第二
    級毒品之傾向，有該所八十九年八月十四日高所坤戒勒字第三六七八號函送之有
    無繼續施用毒品傾向證明書附卷可稽，並有不起訴處分及刑事判決書、刑案資料
    查註紀錄表在卷可參。被告於前開不起訴處分及免刑判決後，五年內再犯毒品危
    害防制條例第十條第二項之施用第二級毒品罪，依同條例第二十條第三項但書規
    定，裁定先令入戒治處所施以強制戒治。
二、本件抗告意旨略以：被告於社會時，有經營龍騰禮儀公司並正當工作，因該公司
    為被告轉良之心血而成立，且正常營運納稅，：：：唯因一時好奇心性而在惡友
    導誘下吸食毒品三至四次，被告經送觀察勒戒後，對自我之錯行，內心深感悔悟
    ，且被告於送觀察前，因違反槍砲彈藥刀械管制條例案件，經判處有期徒刑七年
    確定，並發監執行中，絕非判決文中指出之經常或依賴之經常吸毒犯，且國家法
    令之訂定要義主在強制吸食者能借與毒品隔離後，由心理輔導去除對毒品的依戀
    ，而並非強制於刑，被告已經判刑確定之刑期，業已超過強制戒治之時間甚多，
    實無戒治之必要就已達戒治之效果，故懇請鈞長體及悔悟改惡的心境，准予停止
    戒治並讓被告早日返監執行。
三、經查：本件被告係第三次犯施用毒品犯行，原審裁定，認事用法核無不合，抗告
    人抗告，並無理由，應予駁回。
據上論結，應依刑事訴訟法第四百十二條，裁定如主文。
中    華    民    國        八十九      年      十      月     十六     日
                              臺灣高等法院高雄分院刑事第四庭
                                  審判長法官  莊  鎮
                                        法官  陳吉雄
                                        法官  陳啟造
右正本證明與原本無異。
不得再抗告。
                                      書記官  劉金萍
中    華    民    國        八十九      年      十      月     十八     日
                                                                      Ｈ


司法院資訊處製作；財團法人民間司法改革基金會備份。
